# 无形资产

提问人：138331 时间：2019-06-03 22:30:10
BOT 业务无形资产竣工结算，调整原值，之前计提的摊销还需要调整吗 ？
有什么依据吗?

回答人：chenyiwei
参照固定资产暂估入账后按决算金额调整原值的做法处理，不调整前期的摊销，而是将调整原值对摊销的影响体现在后续的运营期间。